【裁判字號】    89,再小上,1
【裁判日期】    891121
【裁判案由】    給付電話費
【裁判全文】
臺灣彰化地方法院民事裁定                          八十九年度再小上字第一號
    上  訴  人    甲○○
    被上 訴 人    中華電信股份有限公司
    法定代理人    陳瑞雄
右當事人間請求給付電話費事件，上訴人對於中華民國八十九年七月二十日本院員林
簡易庭八十八年度員再小字第一號第一審再審判決，提起上訴，本院裁定如左：
    主      文
上訴駁回。
第二審訴訟費用由上訴人負擔。
    理      由
一、按民事訴訟法第五編之規定，於小額事件之再審程序準用之，而再審之訴訟程序
    ，準用關於各該審級訴訟程序之規定；又對於小額程序之第一審裁判之上訴或抗
    告，非以其違背法令為理由，不得為之；上訴狀應記載上訴理由，表明下列各款
    事項：(一)原判決所違背之法令及其具體內容，(二)依訴訟資料可認為原判決有
    違背法令之具體事實；民事訴訟法第四百三十六條之三十二第四項準用第五百零
    五條，再準用第四百三十六條之二十四第二項及第四百三十六條之二十五分別定
    有明文。又依同法第四百三十六條之三十二第二項規定準用同法第四百六十八條
    及第四百六十九條第一款至第五款規定，即所謂違背法令，依同法第四百六十八
    條規定，判決不適用法規或適用不當者，為違背法令；而判決有同法第四百六十
    九條所列各款情形之一者，為當然違背法令。是當事人對小額程序之第一審再審
    判決提起上訴，如依民事訴訟法第四百六十八條規定，以第一審再審判決有不適
    用法規或適用不當為理由時，其上訴狀或理由書應有具體之指摘，並揭示該法規
    之條項或其內容，若係成文法以外之法則，應揭示該法則之旨趣。倘為司法院解
    釋，或最高法院判例，則應揭示該判解之字號或其內容。如以民事訴訟法第四百
    六十九條第一款至第五款所列情形為理由時，其上訴狀或理由書，應揭示合於該
    條款之事實。上訴狀或理由書如未依此項方法表明，或其所表明者，顯與上開法
    條規定之情形不相合時，即難認已對於小額程序第一審再審判決之違背法令有具
    體之指摘，其上訴自難認為合法，先予敘明。
二、本件上訴人在原審提起再審之訴主張原審八十八年度員小字第四五號確定判決認
    定事實及適用法規顯有錯誤，且判決理由顯有矛盾，請求廢棄原確定判決，並駁
    回被上訴人在第一審之訴云云，而原審判決 (八十八年度員再小字第一號，下同
    ) 認定上訴人在原審已自認系爭電話為其租用，且未曾向被上訴人申請變更租戶
    名義，則通話契約仍存在於上訴人與被上訴人之間，原確定判決命上訴人須依約
    給付系爭電話費，核無不合，上訴人指摘原確定判決理由矛盾及適用法規顯有錯
    誤，容有誤會等語，遂以上訴人之再審之訴顯無再審理由，並不經言詞辯論，逕
    為上訴人敗訴之判決，而本院依職權調閱本院員林簡易庭八十八年度員小字第四
    五號民事卷宗詳加審核後，尚難認原審判決有何判決不適用法規或適用不當，或
    有民事訴訟法第四百六十九條第一款至第五款所列情形等違背法令之情事。上訴
    人雖以原審未採信上訴人提出之人證及物證，證明積欠電話費者確與上訴人無關
    ，且上訴人對被上訴人提出之帳單九紙之內容及數額仍有爭議，原審判決未加斟
    酌，自有違誤為由對原審判決提起上訴，惟其上訴理由狀所載內容，係就原確定
    判決取捨證據、認定事實之職權行使，指摘其為不當，並未就原審判決所憑之理
    由有何具體表明合於不適用法規、適用法規不當、或民事訴訟法第四百六十九條
    所列各款之情形，自難認對原審判決如何違背法令已有具體之指摘，依首揭說明
    ，本件上訴人上訴為不合法，應予駁回。
三、結論：本件上訴人之上訴為不合法，依民事訴訟法第四百三十六條之三十二第二
    項、第四項、第五百零五條、第四百四十四條第一項、第九十五條、第七十八條
    ，裁定如主文。
中      華      民      國    八十九    年     十一     月    二十一    日
                                    臺灣彰化地方法院民事第一庭
                                        審判長法官   李   端   季
                                        法      官   陳   秋   錦
                                        法      官   林   金   灶
右為正本係照原本作成
不得抗告。
中      華      民      國    八十九    年     十一     月    二十一    日
                                        法院書記官   邱   柏   滄


司法院資訊處製作；財團法人民間司法改革基金會備份。
